---
title: "Tecnologias, herramientas y lenguajes de programacion 1960-2023"
output: 
  flexdashboard::flex_dashboard:
    orientation: columns
    vertical_layout: fill
---

```{r setup, include=FALSE}

library(flexdashboard)
library(readxl)
library(tidyverse)
library(plotly)
library(knitr)

Data <- read_excel("Data.xlsx")

# Calculo del numero de muestra

n <- ((1.96**2) * ((1336/3989) * (1 - (1336/3989)))) / (0.02**2)
n <- round(n)
# Tamaño de meustra para proporciones


set.seed(00065280) # Establecer una semilla para reproducibilidad
tamano_muestra <- n # Reemplaza 'n' con el tamaño deseado de la muestra
Muestra <- Data[sample(nrow(Data), tamano_muestra), ]


# Muestreo aleatorio
library(zoo)

# Reemplazar NA por la mediana en variables numéricas
Muestra$appeared <- na.aggregate(Muestra$appeared, FUN = median)
Muestra$lastActivity <- na.aggregate(Muestra$lastActivity, FUN = median)
Muestra$numberOfUsers <- na.aggregate(Muestra$numberOfUsers, FUN = median)

# Reemplazar NA por la moda en variables categóricas
Mode <- function(x) {
  uniq_x <- unique(x)
  uniq_x[which.max(tabulate(match(x, uniq_x)))]
}
Muestra$type <- na.aggregate(Muestra$type, FUN = function(x) Mode(x)[1])
Muestra$website <- na.aggregate(Muestra$website, FUN = function(x) Mode(x)[1])
Muestra$country <- na.aggregate(Muestra$country, FUN = function(x) Mode(x)[1])

histograma <- hist(Data$appeared, plot = FALSE)

# Normalizar el histograma
histograma$counts <- histograma$counts / sum(histograma$counts)

# Dibujar el histograma normalizado
barplot(histograma$counts, names.arg = histograma$mids, main = "Histograma Normalizado", xlab = "Valores", ylab = "Frecuencia Relativa")




```

APPEARED{data-navmenu="Variables Cuantitativas"}
==============

Rows {data-width=600, .tabset}
-----------------------------------------------------------------------
### Histograma
```{r}

histograma <- ggplot(data = Muestra, aes(x = appeared)) +
  geom_histogram(bins = 63, color = "#000000", fill ="dodgerblue") +
  labs(title = "Histograma de 'appeared' en Muestra") +
  theme(plot.title = element_text(hjust = 0.5))
  


fig <- ggplotly(histograma)
fig

```


### Densidad

```{r}

DensityAPP <- ggplot(data = Muestra, aes(x = appeared)) +
  geom_density() +
  labs(title = "Densidad de 'appeared' en Muestra") +
  theme(plot.title = element_text(hjust = 0.5))

ggplotly(DensityAPP)


```


### Boxplot

```{r}

box_APP =ggplot(data = Muestra, aes(x = "", y = appeared)) + 
          geom_boxplot(outlier.shape = NA) +
          geom_jitter(shape = 17,colour = "#7AC5CD", size = 0.7)+
          labs(title = "Boxplot de 'appeared' en Muestra")+
          theme(plot.title = element_text(hjust = 0.5))

ggplotly(box_APP)




```

### Q-Q

```{r}

datos_normales <- rnorm(100, mean = 0, sd = 1)

qqAPP = ggplot(Muestra, aes(sample=appeared)) +
  stat_qq(color='#7AC5CD') + 
  stat_qq_line()+
  labs(title = "Grafico Q-Q de 'appeared' en Muestra")+
  theme(plot.title = element_text(hjust = 0.5))
ggplotly(qqAPP)
```






Rows {data-width=400}
---------------
### Conclusiones
Basándonos en las gráficas y lo que hemos estudiado en nuestro curso de Estadística Inferencial, parece que las muestras no se ajustan a una distribución normal, debido a que:

* El histograma presenta asimetría y un sesgo hacia la derecha, lo que sugiere una distribución no normal. Este patrón de desviación se refleja de manera consistente en los gráficos de densidad, proporcionando una indicación adicional de la falta de normalidad en los datos."

* Igualmente el grafico Q-Q muestra colas tanto izquierda como derechas, lo cual  indica que hay valores por encima de los cuantiles -2 y 2, lo cual es otro indicio de la no normalidad de los datos

 
### Datos

```{r}
DT::datatable(data = Muestra[, c(1, 2)], 
              extensions = 'Scroller',
              options = list(dom='tp',  
                             class = 'stripe compact hover cell-border'))

```










LAST ACTIVITY{data-navmenu="Variables Cuantitativas"}
==============

Rows {data-width=600, .tabset}
-----------------------------------------------------------------------
### Histograma
```{r}

histogramaLA <- ggplot(data = Muestra, aes(x = lastActivity)) +
  geom_histogram(bins = 63, color = "#000000", fill ="dodgerblue") +
  labs(title = "Histograma de 'lastActivity' en Muestra") +
  theme(plot.title = element_text(hjust = 0.5))
  


ggplotly(histogramaLA)


```


### Densidad

```{r}

DensityLA <- ggplot(data = Muestra, aes(x = lastActivity)) +
  geom_density() +
  labs(title = "Densidad de 'lastActivity' en Muestra") +
  theme(plot.title = element_text(hjust = 0.5))

ggplotly(DensityLA)


```


### Boxplot

```{r}

box_LA =ggplot(data = Muestra, aes(x = "", y = lastActivity)) + 
          geom_boxplot(outlier.shape = NA) +
          geom_jitter(shape = 17,colour = "#7AC5CD", size = 0.7)+
          labs(title = "Boxplot de 'lastActivity' en Muestra")+
          theme(plot.title = element_text(hjust = 0.5))

ggplotly(box_LA)




```

### Q-Q

```{r}

qqLA = ggplot(Muestra, aes(sample=lastActivity)) +
  stat_qq(color='#7AC5CD') + 
  stat_qq_line()+
  labs(title = "Grafico Q-Q de 'lastActivity' en Muestra")+
  theme(plot.title = element_text(hjust = 0.5))
ggplotly(qqLA)




```


Rows {data-width=400}
---------------
### Conclusiones
Teniendo en cuenta las graficas de la variable 'lastActivity' podemos inferir que:

* Tanto el histograma como el gráfico de densidad exhiben un sesgo hacia la derecha, lo que indica una clara asimetría en la distribución de los datos y una cola más larga hacia los valores superiores, evidenciando que la distribución no es normal, afirmacion que es ratficada en el grafico Q-Q

* Por otro lado, aunque el Boxplot no muestra valores atípicos, sí revela un sesgo hacia los valores altos de la variable.

 
### Datos

```{r}
DT::datatable(data = Muestra[, c(1, 4)], 
              extensions = 'Scroller',
              options = list(dom='tp',  
                             class = 'stripe compact hover cell-border'))

```


NUMBER OF USERS{data-navmenu="Variables Cuantitativas"}
==============

Rows {data-width=600, .tabset}
-----------------------------------------------------------------------
### Histograma
```{r}

histogramaNU <- ggplot(data = Muestra, aes(x = numberOfUsers)) +
  geom_histogram(bins = 50, color = "#000000", fill ="dodgerblue") +
  labs(title = "Histograma de 'numberOfUsers' en Muestra") +
  theme(plot.title = element_text(hjust = 0.5))





ggplotly(histogramaNU)


```


### Densidad

```{r}

DensityNU <- ggplot(data = Muestra, aes(x = numberOfUsers)) +
  geom_density() +
  labs(title = "Densidad de 'lastActivity' en Muestra") +
  theme(plot.title = element_text(hjust = 0.5))

ggplotly(DensityNU)


```


### Boxplot

```{r}

box_NU =ggplot(data = Muestra, aes(x = "", y = numberOfUsers)) + 
          geom_boxplot(outlier.shape = NA) +
          geom_jitter(shape = 17,colour = "#7AC5CD", size = 0.7)+
          labs(title = "Boxplot de 'lastActivity' en Muestra")+
          theme(plot.title = element_text(hjust = 0.5))

ggplotly(box_NU)




```

### Q-Q

```{r}

qqNU = ggplot(Muestra, aes(sample=numberOfUsers)) +
  stat_qq(color='#7AC5CD') + 
  stat_qq_line()+
  labs(title = "Grafico Q-Q de 'lastActivity' en Muestra")+
  theme(plot.title = element_text(hjust = 0.5))
ggplotly(qqNU)




```

Rows {data-width=400}
---------------
### Conclusiones
Considerando las gráficas analizadas, se puede concluir que la variable 'numberOfUser' exhibe características distintivas:

* Tanto el gráfico Q-Q como el Boxplot revelan la existencia de numerosos valores atípicos (outliers). Esta observación sugiere que los datos presentan una gran variabilidad y no se distribuyen normalmente, ya que los valores extremos afectan la normalidad de la distribución.

* Además, el histograma y el gráfico de densidad muestran un sesgo notable hacia la izquierda. Este sesgo indica que hay una concentración significativa de valores en el extremo inferior de la escala, lo que contribuye aún más a la falta de normalidad en los datos.

 
### Datos

```{r}
DT::datatable(data = Muestra[, c(1, 5)], 
              extensions = 'Scroller',
              options = list(dom='tp',  
                             class = 'stripe compact hover cell-border'))

```






<!-- pon tus vainas aqui pipe -->

TYPE{data-navmenu="Variables Cualitativas"}
==============

Rows {data-width=600, .tabset}
-----------------------------------------------------------------------
### Grafico de barras
```{r}

# Gráfico de barras para Type
x=ggplot(Muestra, aes(x = type)) +
  geom_bar() +
  labs(title = "Gráfico de Barras para TYPE")

p= ggplotly(x)
p

```

Rows {data-width=400}
---------------
### Conclusiones
En este análisis de la variable "type" en nuestro conjunto de datos, se identifico patrones y tendencias significativas que arrojan luz sobre la composicion de esta misma. Destaca en gran medida la presencia de la categoría "pl",es decir, lenguaje de programacion que constituye la categoría dominante con una frecuencia absoluta de 1660 elementos, representando aproximadamente el 77.61% del conjunto lo cual nos dice su concurrencia en toda la base datos y lo importancia en la misma.
 
### Datos

```{r}
DT::datatable(data = Muestra[, c(1, 3)], 
              extensions = 'Scroller',
              options = list(dom='tp',  
                             class = 'stripe compact hover cell-border'))

```










COUNTRY{data-navmenu="Variables Cualitativas"}
==============

Rows {data-width=600, .tabset}
-----------------------------------------------------------------------
### Grafico de torta
```{r}

values = table(Muestra$country)
labels = names(sort(values,decreasing = T))
values = sort(values,decreasing = T)
fig <- plot_ly(type='pie', labels=labels, values=values, 
                textinfo='label+percent',
                insidetextorientation='radial')
fig




```

Rows {data-width=400}
---------------
### Conclusiones
se observa una distribución diversa de países de origen entre los elementos de nuestro conjunto. Entre los países más representados, destacan Estados Unidos, Reino Unido y Canadá, que juntos conforman la mayoría de las entradas. Esto sugiere que nuestro conjunto de datos tiene una fuerte presencia de elementos relacionados con estas tres naciones.

La categoría más frecuente es "United States" (Estados Unidos), con una frecuencia absoluta de 1494, lo que representa aproximadamente el 69.85% del conjunto de datos en términos de procedencia geográfica. Le sigue "United Kingdom" (Reino Unido) con una frecuencia absoluta de 85 y "Canada" (Canadá) con 69.

 
### Datos

```{r}
DT::datatable(data = Muestra[, c(1, 7)], 
              extensions = 'Scroller',
              options = list(dom='tp',  
                             class = 'stripe compact hover cell-border'))

```


WEBSITE{data-navmenu="Variables Cualitativas"}
==============

Rows {data-width=600, .tabset}
-----------------------------------------------------------------------
### Grafico de barras
```{r}

# Gráfico de barras para Variable3
x=ggplot(Muestra, aes(x = website)) +
  geom_bar() +
  labs(title = "Gráfico de Barras para WEBSITE")
p = ggplotly(x)
p

```


Rows {data-width=400}
---------------
### Conclusiones
Basado en los resultados de la tabla de frecuencia absoluta y relativa de la variable "website", se puede concluir que la mayoría de los lenguajes de programación en nuestro conjunto de datos tienen un sitio web asociado. Específicamente, el 67.42% de los lenguajes de programación no tienen un sitio web, mientras que el 32.59% si lo tienen.

Esto sugiere que no hay tanta presencia de sitios web asociados a los lenguajes de programacion no es común entre los lenguajes de programación en el conjunto de datos. La existencia de sitios web puede ser un indicador de la accesibilidad y disponibilidad de información adicional sobre estos lenguajes, lo que puede ser valioso para los desarrolladores y la comunidad en general.

 
### Datos

```{r}
DT::datatable(data = Muestra[, c(1, 6)], 
              extensions = 'Scroller',
              options = list(dom='tp',  
                             class = 'stripe compact hover cell-border'))

```
Tablas de contingencia{data-navmenu="Variables Cualitativas"}
==============

Rows {data-width=600, .tabset}
-----------------------------------------------------------------------

### Tablas de contigencia 1 

```{r}
# Calcular la tabla de contingencia entre Type y country
tabla_type_country <- table(Muestra$type, Muestra$country)
kable(tabla_type_country)

```
### Tabla de contigencia 2
```{r}
# Calcular la tabla de contingencia entre country y website
tabla_country_website <- table(Muestra$country, Muestra$website)
kable(tabla_country_website)
```
### Tabla de contingencia 3
```{r}
# Calcular la tabla de contingencia entre website y type
tabla_website_type <- table(Muestra$type, Muestra$website)
kable(tabla_website_type)
```




PREGUNTA 1 {data-navmenu="Preguntas interesantes"}
=======================
<<<<<<< HEAD
=======
Rows {data-width=600, .tabset}
-----------------------------------------------------------------------
### Intervalos de confianza para la media
```{r}

media=mean(Muestra$appeared)

intervalo_superior = media+(qnorm((1+0.90)/2)*(sd(Data$appeared)/sqrt(n)))
intervalo_inferior = media-(qnorm((1+0.90)/2)*(sd(Data$appeared)/sqrt(n)))

intervalo = data.frame(Media = media,Inferior = intervalo_inferior, Superior = intervalo_superior)

# Crea el gráfico de barras con intervalos de confianza
int = ggplot(intervalo, aes(x = "Media", y = Media)) +
  geom_bar(stat = "identity", fill = "skyblue", width = 0.5) +
  geom_errorbar(aes(ymin = Inferior, ymax = Superior), width = 2.5, color = "skyblue") +
  coord_flip() +
  ylim(intervalo_inferior - 2, intervalo_superior + 2) +
  labs(title = "Intervalo de Confianza para la Media Poblacional", y = "APPEARED") +
  theme_minimal()

ggplotly(int)

```


Rows {data-width=400}
---------------
### Pregunta problema
<div style="font-size:24px;">Se tiene una base de datos con los años de aparición de los lenguajes de programación entre los años 1960 y 2023, los cuales presentan una desviación estándar de 16.28. Si se tiene una muestra aleatoria de 2139 lenguajes, los cuales en promedio aparecieron en el año 1996.63, calcule un intervalo de confianza del 90% para el verdadero año de aparición medio de los lenguajes de programación</div>

 
### Respuesta
* Para la respuesta dada, se uso un script de r para la estimacion del intervalo de confianza de la media poblacional, teniendo conocimento de la desviacion tipica de la poblacion de la variable appeared. luego para tener evidencia visual de los resultados se genero un intervalo sobre una grafica

* Podemos concluir que con un nivel de confianza del 90% la media poblacional del año de aparicion de los lenguajes de programcion de nuestra base de datos se encuentra entre los valores de 1996.05 y 1997.21


>>>>>>> 3c44b42aec633ca0e7902955d20169737db30043












PREGUNTA 2 {data-navmenu="Preguntas interesantes"}
=======================
Rows {data-width=600, .tabset}
-----------------------------------------------------------------------
### Intervalos de confianza para la varianza
```{r}

desviacion = sd(Muestra$numberOfUsers)
x = var(Data$numberOfUsers)

intervalo_inferior = ((n-1)*desviacion**2)/qchisq(0.025,n-1)
intervalo_inferior


intervalo_superior = ((n-1)*desviacion**2)/qchisq(1-0.025,n-1)
intervalo_superior



intervalo = data.frame(Media = media,Inferior = intervalo_inferior, Superior = intervalo_superior)

# Crea el gráfico de barras con intervalos de confianza
int = ggplot(intervalo, aes(x = "Media", y = Media)) +
  geom_bar(stat = "identity", fill = "skyblue", width = 0.5) +
  geom_errorbar(aes(ymin = Inferior, ymax = Superior), width = 2.5, color = "skyblue") +
  coord_flip() +
  ylim(intervalo_inferior - 2, intervalo_superior + 2) +
  labs(title = "Intervalo de Confianza para la Media Poblacional", y = "APPEARED") +
  theme_minimal()

ggplotly(int)

```


Rows {data-width=400}
---------------
### Pregunta problema
<div style="font-size:24px;">Se tiene una muestra aleatoria de 2139 tecnologías informáticas con sus respectivas cantidades de usuarios activos en 2023, los cuales presentan una desviación típica de 190401.5. Teniendo esto en cuenta, calcule un intervalo de confianza del 95% para la varianza y la desviación estándar</div>

 
### Respuesta
* Para la respuesta dada, se uso un script de r para la estimacion del intervalo de confianza de la media poblacional, teniendo conocimento de la desviacion tipica de la poblacion de la variable appeared. luego para tener evidencia visual de los resultados se genero un intervalo sobre una grafica

* Podemos concluir que con un nivel de confianza del 90% la media poblacional del año de aparicion de los lenguajes de programcion de nuestra base de datos se encuentra entre los valores de 1996.05 y 1997.21

```{r}



```












